【裁判字號】    90,台上,7045
【裁判日期】    901115
【裁判案由】    偽造貨幣
【裁判全文】
最高法院刑事判決                                九十年度台上字第七○四五號
    上  訴  人  甲○○
右上訴人因偽造貨幣案件，不服台灣高等法院台南分院中華民國九十年九月四日第二
審判決（九十年度上訴字第七五八號，起訴案號：台灣台南地方法院檢察署九十年度
偵字第二七三三號），提起上訴，本院判決如左：
    主  文
上訴駁回。
    理  由
按刑事訴訟法第三百七十七條規定，上訴於第三審法院，非以判決違背法令為理由，
不得為之，是提起第三審上訴，應以原判決違背法令為理由，係屬法定要件，如果上
訴理由並未指摘原判決有何違法，自應認其上訴為違背法律上之程式，予以駁回。本
件原判決認定上訴人甲○○意圖供行使之用，於民國九十年二月十四日下午三時許，
在高雄火車站，以新台幣一萬五千元之代價，向姓名不詳之男子購買收集偽造之經中
央政府許可，由台灣銀行發行之通用銀行券即舊版新台幣一千元紙券三十七張，及中
央銀行發行之通用紙券新版新台幣一千元紙券一張，為警在其住宅查獲等情。係以上
開事實，業經上訴人於警訊及偵查中均供承不諱，並有偽造之新台幣千元紙鈔三十八
張扣案足證。而上開偽鈔經原審當庭勘驗結果：其中三十七張係摹造經中央政府許可
，由台灣銀行發行之通用銀行券即現行通用之舊版新台幣一千元紙券，另一張則係摹
造中央銀行發行之通用紙幣即現行通用之新版新台幣一千元紙券，該等紙幣之物質、
形狀、地色、文字、章紋均摹擬真幣之真形，質地較粗劣，色澤較淡滯，稍謹慎地以
肉眼即可分辨，客觀上能欺罔普通人等情，並記明筆錄足稽，足見扣案之紙幣係偽造
無訛。參以其以新台幣一萬五千元之代價兌換上開偽造千元紙券計有三十八張之多，
兩相比較券面所示金額相差甚多，其顯有基於意圖供行使之用而收集偽鈔，應堪認定
。並以證人范博登、許雯倢二人均證稱未目睹徐世宗有交付該偽鈔給上訴人，證人所
言亦與上訴人之辯解不相符，而依上訴人所稱向臺灣高雄看守所函查結果，亦查無此
人，復未提出徐世宗之年籍住所供查證，其嗣後辯稱扣案之偽鈔係朋友綽號徐世宗寄
放云云，無非事後飾卸之詞，難予採取。因而撤銷第一審判決，適用刑法第一百九十
六條第一項之規定，改判論處上訴人意圖供行使之用而收集偽造之通用紙幣罪刑，已
詳述其所憑之證據及其認定之理由，所為論斷與卷內證據資料相符，從形式上觀察，
並無何違法情形存在。上訴人上訴意旨略以：本件偽鈔，憑一般人即可辨識，上訴人
豈會明知故為，亦無意圖供行使之用，而徐世宗現羈押於台南看守所，可供傳喚與上
訴人對質等語，或為事實之爭執，或於法律審之本院始提出證據請求調查，而未依據
卷內資料，對原判決究竟如何不適用法則或適用不當為具體之指摘，自非適法之第三
審上訴理由。其上訴違背法律上之程式，應予駁回。
據上論結，應依刑事訴訟法第三百九十五條前段，判決如主文。
中      華      民      國     九十     年     十一     月     十五     日
                              最高法院刑事第七庭
                                  審判長法官  吳  雄  銘
                                        法官  池  啟  明
                                        法官  石  木  欽
                                        法官  郭  毓  洲
                                        法官  吳  三  龍
      右正本證明與原本無異
                                              書  記  官
中      華      民      國     九十     年     十一     月              日


司法院資訊處製作；財團法人民間司法改革基金會備份。
